【裁判字號】    90,交訴,3
【裁判日期】    900315
【裁判案由】    過失致死等
【裁判全文】
臺灣基隆地方法院刑事判決                              九十年度交訴字第三號
    公  訴  人  臺灣基隆地方法院檢察署檢察官
    被      告  丙○○
右列被告因過失致死等案件，經檢察官提起公訴（八十九年度偵字第四八一七號），
本院判決如左：
    主  文
丙○○因過失致人於死，處有期徒刑壹年；又服用酒類，不能安全駕駛動力交通工具
而駕駛，處有期徒刑肆月。應執行有期徒刑壹年貳月，緩刑肆年。
    事  實
一、丙○○無駕駛執照，明知服用酒類後，人體之反應能力及自我控制能力將相對低
    於常人，容易肇事並致生危害於不特定用路人之生命、身體及財產安全，不得駕
    駛動力交通工具，竟於八十九年十一月十六日凌晨一時許，在基隆市○○路「中
    華小吃店」內飲用玻璃瓶裝啤酒二瓶後，於同日凌晨三時三十五分許，其飲酒後
    吐氣所含酒精成分已高達每公升Ｏ‧三四毫克而無法安全駕駛動力交通工具之狀
    態下，駕駛車號Ｔ八--五ＯＯ五號自用小客車，搭載友人鄧文才（坐於右前座）
、乙○○（坐於後座），沿基隆市○○○路往市區方向行駛，途經基隆市○○○
    路五十三號前，原應注意在市區道路之行車速度不得超過時速四十公里及汽車行
    駛在劃有分向限制線之路段，不得駛入來車車道內，且依當時係夜間、雨天、有
    照明設備、路面無缺陷、無障礙物、視距良好等客觀情形判斷，亦無不能注意之
    情事，詎丙○○仍疏未注意，貿然以時速約六、七十公里之速度超速行駛，並為
    閃避同向行駛於其前方之機車而駛入對向車道，待其車身已超越該輛機車而向右
    駛回原車道之際，因天雨路滑、車速過快而致車身向右側打滑，斯時丙○○因受
    酒精影響反應較為遲鈍而猛然將車身拉往左側之際失控闖入對向車道，撞及行駛
    於對向車道由甲○○所駕駛之車號ＫＡ--六一九號半聯結車，致其車內乘客鄧文
    才受有腹腔內出血合併壓力性血氣胸之傷害，於送醫途中不治死亡。
二、案經基隆市警察局第四分局報請臺灣基隆地方法院檢察署檢察官偵查起訴。
    理  由
一、右揭事實，迭據被告丙○○於警訊、偵查及本院審理時坦承不諱，核與被害人家
    屬丁○○之指訴情節相符，復有交通事故調查報告表一份及現場照片十張附卷可
    稽，且被告肇事後於同日凌晨四時十三分接受酒精測試結果，其吐氣所含酒精成
    份已高達每公升Ｏ‧三四毫克，有酒精測試記錄表為憑，依行政院國軍退除役官
    兵輔導委員會台北榮民總醫院之專業諮詢意見，飲酒者於吐氣所含酒精成份達每
    公升Ｏ‧二五毫克之際，即已有輕度協調功能降低之酒精中毒症狀，並會隨酒精
    成份之增加逐漸出現反應變慢、感覺減低、影響駕駛等中毒症狀，有該院八十八
    年八月五日（八八）北總內字第二六八六八號函可參，被告於飲酒後吐氣所含酒
    精成份高達每公升Ｏ‧三四毫克之狀態下駕車，可確信有輕度協調功能降低之中
    毒症狀，其駕駛控制能力已較正常狀態降低，被告復因超速行駛及車身失控衝入
    對向車道肇事，顯見其酒後協調功能降低之中毒症狀確係肇事之主要因素，堪認
    被告服用酒類後已不能安全駕駛動力交通工具而駕駛。另被害人鄧文才確因本件
    車禍致受有腹腔內出血合併壓力性血氣胸之傷害，於送醫途中不治死亡，亦經臺
    灣基隆地方法院檢察署檢察官督同法醫師相驗明確，製有相驗屍體證明書、勘驗
    筆錄、驗斷書各一份及相驗屍體照片十張在卷可憑。
二、按汽車在市區道路之行車速度不得超過時速四十公里；且汽車在雙向二車道行駛
    時，於劃有分向限制線之路段，不得駛入來車之車道內；又汽車駕駛人飲酒後吐
    氣所含酒精成份超過每公升Ｏ‧二五毫克以上者，不得駕車。道路交通安全規則
    第九十三條第一項第一款、第九十七條第二款、第一百十四條第二款分別定有明
    文。被告駕車自應注意上述道路交通安全規則之規定，且依當時情形，並無不能
    注意之情事，竟疏未注意以致肇事，致被害人鄧文才當場死亡，被告之行為顯有
    過失，本件經送請台灣省基宜區車輛行車事故鑑定委員會鑑定結果，亦同此認定
    ，有該會基宜鑑字第八九Ｏ七四Ｏ號鑑定意見書可參，且被告之過失行為核與被
    害人鄧文才之死亡結果間，具有相當因果關係，本件事證明確，被告犯行堪予認
    定。
三、被告丙○○於飲酒後吐氣所含酒精成份高達每公升Ｏ‧三四毫克而注意力渙散，
    不能安全駕駛動力交通工具之狀態下超速行駛因而肇事，致被害人鄧文才死亡，
    核其所為係犯刑法第一百八十五條之三服用酒類不能安全駕駛動力交通工具而駕
    駛罪、第二百七十六條第一項之過失致死罪。被告無駕駛執照並於飲酒後吐氣所
    含酒精成份超過每公升Ｏ‧二五毫克以上之酒醉狀態下駕車，因而致人死亡，依
    法應負刑事過失致死罪責，並應依道路交通管理處罰條例第八十六條第一項之規
    定加重其刑。被告所犯上開二罪間之犯意各別，行為互殊，構成要件迥異，應予
    分論併罰。爰審酌被告明知酒後駕車之危險性，竟猶漠視不特定用路人之生命、
    身體、財產安全，強行於酒後駕車以致肇事，過失程度非輕，姑念其犯罪後尚知
    悔悟，並已盡速賠償被害人家屬所受損失，被害人家屬亦念其與死者原係好友，
    當庭表示願意原諒被告等一切情狀，量處如主文所示之刑，並定應執行刑。末查
    ，被告未曾受有期徒刑以上刑之宣告，有本院被告全國前案紀錄表在卷可稽，本
    次因一時疏失以致犯罪，經此罪刑宣告，當已知所警惕而無再犯之虞，本院因認
    其所受宣告之刑以暫不執行為適當，爰併宣告緩刑四年，以勵自新。
據上論斷，應依刑事訴訟法第二百九十九條第一項前段，道路交通管理處罰條例第八
十六條第一項，刑法第一百八十五條之三、第二百七十六條第一項、第五十一條第五
款、第七十四條第一款，罰金罰鍰提高標準條例第一條前段，判決如主文。
本案經檢察官黃士元到庭執行職務。
中      華      民      國     九十     年      三      月     十五     日
                                    臺灣基隆地方法院交通法庭
                                  法  官  蔡 佳 玲
對於本件判決如有不服，應於收受送達後十日內，向本院提出上訴書狀，上訴於臺灣
高等法院，並按他造當事人之人數附具繕本。
附錄論罪法條：
刑法第一百八十五條之三：
服用毒品、麻醉藥品、酒類或其他相類之物，不能安全駕駛動力交通工具而駕駛者，
處一年以下有期徒刑、拘役或三萬元以下罰金。
刑法第二百七十六條第一項：
因過失致人於死者，處二年以下有期徒刑、拘役或二千元下以罰金。


司法院資訊處製作；財團法人民間司法改革基金會備份。
